【裁判字號】    92,自,2
【裁判日期】    920402
【裁判案由】    殘害人群治罪條例
【裁判全文】
臺灣高等法院刑事裁定                                  九十二年度自字第二號
    自  訴  人  乙○○
    被      告  丙○○
                甲○○
右列被告等因殘害人群治罪條例案件，經自訴人向臺灣臺北地方法院提起自訴，由該
院以九十二年度自字第一二三號判決管轄錯誤並移送本院審理，本院裁定如左：
    主      文
自訴駁回。
    理      由
一、自訴意旨：如附件自訴狀所載。
二、自訴人指稱被告丙○○、甲○○意圖使漢族之分子遭受身體或精神嚴重傷害，被
    告丙○○另意圖消滅漢族全部或一部之團體，涉有殘害人群治罪條例第二條第一
    項第二款、第三款犯罪行為，渠為漢族之一分子，而提起自訴。經核自訴人所主
    張追訴內容，其為自訴事實所指被告丙○○、甲○○實施加害特定對象之一分子
    ，屬所訴追犯罪行為之直接被害人，依刑事訴訟法第三百十九條第一項之規定，
    得提起自訴，合先敘明。
三、按法院或受命法官，於自訴案件第一次審判期日前，訊問及調查結果，如認為案
    件有第二百五十二條至第二百五十四條之情形者，得以裁定駁回自訴，刑事訴訟
    法第三百二十六條第三項定有明文。經查：
    (一)殘害人群治罪條例第二條第一項第二款、第三款之罪，係以意圖全部或一部消
      滅某一民族、種族或宗教之團體，而有使該團體之分子遭受身體上或精神上之
      嚴重傷害，或以某種生活狀況加於該團體，足以使其全部或一部在形體上歸於
      消滅為構成要件，而此犯罪行為之有無，應賴客觀上證據佐證之。
    (二)自訴人固指稱被告丙○○於民國八十七年間接任中央銀行總裁後，遽改前任總
      裁穩定新臺幣值之作風，與主持外匯市場之被告甲○○操控新臺幣對美元大貶
      ，引起物價飆漲，又被告丙○○自九十年起迄今，已十四次調降存款利率，惟
      對放款利率從不調降，自訴人係漢族老弱殘廢之分子，被告等意圖消滅漢族全
      部或一部之團體而操控新臺幣大貶，又被告丙○○又操縱存款零利率及放款高
      利路線，使自訴人之老弱殘廢之漢族分子向銀行貸款時受高利貸之苦，被告丙
      ○○復發行面額二千元之偽鈔，勢將廢棄小額鈔票，促使物價飆漲，自訴人等
      老弱殘廢之漢族分子將傾家蕩產，無法生存，致身體及心理上遭受嚴重打擊，
      認被告丙○○、甲○○均犯殘害人群治罪條例第二條第一項第二款之罪嫌，被
      告丙○○另犯同條項第三款之罪嫌。惟查，新臺幣與美元兌換究係以如何之比
      例為相當，存放款以何利率為宜，該貨幣政策本即依市場機制等因素為專業上
      判斷，並非被告丙○○、甲○○憑諸個人意圖所能左右，尚難僅憑渠等採取政
      策未符於自訴人之所盼，或因新臺幣兌換美元持續呈貶值趨勢、存款低利率、
      放款利率未降低、發行面額二千元紙鈔，遽行推測被告丙○○、甲○○係基於
      消滅漢族全部或一部之意圖為之。
    綜右理由，自訴人所執事由，尚不足以證明被告丙○○、甲○○確有自訴意旨所
    指涉有殘害人群治罪條例第二條第一項第二款、第三款犯罪之行為，此外復無其
    他積極證據足為被告丙○○、甲○○涉嫌犯罪行為之佐證，應認被告丙○○、甲
    ○○犯罪嫌疑均屬不足，爰依右揭規定為自訴駁回之諭知。
據上論斷，應依刑事訴訟法第三百二十六條第三項、第二百五十二條第十款裁定如主
文。
中    華    民    國      九十二      年      四      月       二       日
                            臺灣高等法院刑事第十九庭
                                審判長法  官  許  國  宏
                                      法  官  洪  光  燦
                                      法  官  林  勤  純
右正本證明與原本無異。
自訴人如不服本裁定應於收受送達後五日內敘明理由向本院提出抗告狀。
被告等均不得抗告。
                                      書記官  葉  瑩  庭
中    華    民    國      九十二      年      四      月       二       日


司法院資訊處製作；財團法人民間司法改革基金會備份。
